臺灣彰化地方法院員林簡易庭小額民事判決
111年度員小字第336號
原      告  冠亞人力仲介有限公司

法定代理人  胡本良  
訴訟代理人  王嘉雯  

被      告  昇暘工業有限公司

法定代理人  張文相  

上列當事人間請求給付費用等事件，本院於民國111年10月21日
言詞辯論終結，判決如下：
    主    文
原告之訴駁回。
訴訟費用新臺幣壹仟元由原告負擔。
    事實及理由
一、按訴狀送達後，原告不得將原訴變更或追加他訴，但擴張或
    減縮應受判決事項之聲明，不在此限，民事訴訟法第255條
    第1項第3款定有明文。前開規定於小額訴訟程序仍適用之，
    此參同法第436條之23準用同法第436條第2項規定自明。查
    本件原告起訴時原聲明請求：被告應給付原告新臺幣(下同)
    59,596元。嗣於民國111年5月19日以民事準備書狀變更聲明
    為：被告應給付原告59,596元，及自支付命令送達翌日起至
    清償日止，按年息5%計算之利息。核原告所為係擴張應受判
    決事項之聲明，合於前揭規定，應予准許。
二、原告主張：被告於109年6月1日委任原告，由原告提供彰化
    縣○○鄉○○村○村巷000號建物(下稱系爭建物)充為被告外籍勞
    工宿舍，管理被告外籍勞工住宿、生活、交通與門禁等事宜
    ，期間自109年6月5日起至111年10月31日止，並與被告簽立
    外籍勞工生活委任管理契約書(下稱系爭委任契約書)，嗣因
    被告之外籍勞工未給付原告費用，原告於110年9月24日以員
    林三橋郵局000133號存證信函表示於110年10月31日終止系
    爭委任契約書，但被告未給付自110年8月4日起至110年10月
    31日止水電費用共計6,656元以及原告因租用系爭建物供被
    告外籍勞工居住使用，原告終止系爭委任契約書後將系爭建
    物返還房東，房東要求原告修繕系爭建物瑕疵，原告就系爭
    建物修繕支出防水工程18,900元、油漆粉刷18,900元、水電
    燈具5,140元、更換窗簾10,000元，共計52,940元，原告依
    民法546條規定請求被告給付上開6,656元水電費用，依民法
    第432條第2項、民法第227條、231條第1項、179條規定請求
    被告給付上開修繕費用52,940元等語，並聲明：被告應給付
    原告59,596元，及自支付命令送達翌日起至清償日止，按年
    息5%計算之利息。
三、被告則以：原告以上開員林三橋郵局000133號存證信函終止
    系爭委任契約書並不合法。另被告外籍勞工自109年6月起至
    110年10月31日止全部費用都有付與原告，並無積欠原告任
    何費用，因原告片面終止系爭委任契約書不合法後，被告就
    向系爭建物房東承租系爭建物，由被告自己管理外勞等語。
    並聲明：原告之訴駁回。 
四、得心證之理由：
　㈠原告主張被告於109年6月1日委任原告，由原告提供系爭建物
    充為被告外籍勞工宿舍，管理被告外籍勞工住宿、生活、交
    通與門禁等事宜，期間自109年6月5日起至111年10月31日止
    ，並與原告簽立系爭委任契約書等事實，並提出系爭委任契
    約書為證，且被告對此並不爭執，是原告此部分主張應可採
    信為真實，而系爭委任契約書應為委任契約性質。
  ㈡按解釋契約，固須探求當事人立約時之真意，不能拘泥於契
    約之文字，但契約文字業已表示當事人真意，無須別事探求
    者，即不得反捨契約文字而更為曲解。
　㈢就水電費用6,656元部分：　
　　系爭委任契約書第4條第1項約定：住宿管理費(含住宿、水
    電費)每人每月扣1,250元，不足月者按天數計算。水電費若
    超過一定限額時需另加費用，由乙方(即原告)與住宿外勞自
    行約定付費條件與方式等語，可知上開水電費用6,656元，
    縱使有超過一定限額，原告至多僅能依約與住宿外勞約定付
    費條件與方式，而與被告無涉，難認上開水電費用6,656元
    屬原告因處理被告本件事務所支出之必要費用，原告自不得
    依民法546條規定請求被告給付上開6,656元水電費用。
　㈣就修繕費用52,940元部分：
　⒈系爭委任契約書為委任契約性質並非租賃契約，兩造又非系
    爭建物承租者及出租者，原告又豈能依民法第432條第2項規
    定，向被告請求上開修繕費用52,940元。
　⒉又觀諸系爭委任契約書各條項約定，並未有任何條款約定系
    爭委任契約書終止後，原告將系爭建物返還房東時，原告修
    繕系爭建物所支出各項費用應由被告負擔之文義，既然該修
    繕費用並非為被告給付義務，則被告不可能因為未給付該修
    繕費用而有任何不當得利以及不完全給付之可能，原告自不
    得依民法第227條、第231條第1項、第179條規定，向被告請
    求上開修繕費用52,940元。
五、綜上，原告依民法546條、第432條第2項、第227條、第231
    條第1項、第179條規定請求被告給付59,596元，及自支付命
    令送達翌日起至清償日止，按年息5%計算之利息，為無理由
    ，應予駁回。
六、本件事證已臻明確，兩造其餘主張、攻擊防禦方法及所提證
    據，經本院審酌後，認均不影響本件判決之結果，爰不逐一
    論述。
七、訴訟費用負擔之依據：民事訴訟法第78條。
中　　華　　民　　國　　111 　年　　11　　月　　18　　日
                  臺灣彰化地方法院員林簡易庭
                          法  官  楊鑫忠
以上正本係照原本作成。
如對本判決不服，得於送達後20日內以判決違背法令為理由，向
本院提起上訴狀(須附繕本)。
中　　華　　民　　國　　111 　年　　11　　月　　18　　日
                          書記官  張清秀